臺灣臺北地方法院刑事裁定　
111年度單聲沒字第84號
聲  請  人  臺灣臺北地方檢察署檢察官
被      告  洪雅各



上列聲請人因被告違反藥事法案件，聲請單獨宣告沒收（111年
度執聲字第577號），本院裁定如下：
    主  文
扣案如附表所示之物，均沒收。
    理  由
一、聲請意旨略以：被告洪雅各因違反藥事法案件，業經臺灣臺
    北地方檢察署（下稱臺北地檢署）檢察官以109年度偵字第7
    600號為緩起訴處分，嗣於民國109年9月2日確定，並於110
    年9月1日緩起訴處分期滿未經撤銷。扣案電子菸菸彈、菸油
    ，係被告所有供犯罪所用之物，爰依法聲請單獨宣告沒收。
二、按法院認為聲請單獨宣告沒收有理由者，應為准許之裁定，
    刑事訴訟法第455條之36第2項定有明文。又供犯罪所用、犯
    罪預備之物或犯罪所生之物，屬於犯罪行為人者，得沒收之
    ；而檢察官依第253條或第253條之1為不起訴或緩起訴之處
    分者，對刑法第38條第2項、第3項之物及第38條之1第1項、
    第2項之犯罪所得，得單獨聲請法院宣告沒收，刑法第38條
    第2項前段及刑事訴訟法第259條之1亦有明定。
三、經查：
㈠、被告前所涉施用違反藥事法案件，經臺北地檢署檢察官以109
    年度偵字第7600號為緩起訴處分，並於109年9月2日確定，
    且期滿未經撤銷乙節，有該緩起訴處分書、臺北地檢署檢察
    官緩起訴處分命令通知書、臺灣高等檢察署處分書、臺灣高
    等法院被告前案紀錄表可參，並經本院核閱上開案卷屬實。
㈡、扣案如附表所示電子菸菸彈、菸油均為被告以自己名義訂購，屬其所有乙情，業據被告迭於警詢及偵查時均供承在卷（109年度偵字第7600號卷【下稱偵卷】第8、31頁反面）；又該等扣案物經以「鑑驗內容」欄所載方式送驗後，均檢出含禁藥尼古丁成分乙情，有內政部警政署保安警察第七總隊搜索扣押筆錄、扣押物品目錄表、衛生福利部食品藥物管理署108年12月23日FDA研字第0000000000號函、同署111年1月14日FDA研字第0000000000號、111年1月13日FDA研字第0000000000號及111年3月15日FDA研字第0000000000號檢驗報告書各1份、送驗檢體清單2份及扣案物照片12張可憑（偵卷第15至19、43至45頁反面，111年度執聲字第577號卷【下稱執聲卷】第13至32頁）；而未經鑑驗部分，既與經鑑驗部分係同批貨物、同時遭查獲，且包裝、品項、內容物均相同，並經被告於偵查中供稱均含尼古丁成分等語（偵卷第31頁反面），應認亦均含禁藥尼古丁成分，則扣案如附表所示電子菸彈、電子菸油確皆為被告所有供違反藥事法案件所用之物，應依前揭規定均宣告沒收，聲請意旨於法有據，應予准許。至該等扣案物送鑑時，經鑑定機關分別採樣鑑驗部分，因皆已不存在，爰均不予宣告沒收。
㈢、聲請書附表編號10之品項「MOB LIQUID」屬誤載，業經臺北地檢署檢察官更正為「BLITZSTEIN E-LIQUID電子菸油」乙情，有該署111年5月6日北檢邦意111執聲577字第0000000000號函暨所附警員詹皓焙職務報告書1份可佐（本院卷第19至21頁）；至本裁定附表「備註」欄所示聲請書其餘誤載內容，均由本院依職權逕予更正之，附此敘明。
四、依刑事訴訟法第220條、第455條之36第2項、第259條之1，
    裁定如主文。　
中　　華　　民　　國　　111 　年　　5 　　月　　11　　日
　　　　　　　　　刑事第十二庭  法　官　陳冠中
上正本證明與原本無異。
如不服本裁定，應於裁定送達後5日內向本院提出抗告狀。
                                書記官  涂曉蓉
中　　華　　民　　國　　111 　年　　5 　　月　　11　　日
附表：
編號 品項 數量 鑑驗內容 備註 1 VFOLK電子菸彈 查扣168瓶，鑑驗用罄72瓶，餘共96瓶 送驗60盒（每盒2瓶），檢驗用罄72瓶，檢體均檢出禁藥尼古丁成分 － 2 IVAPING電子菸彈 查扣108瓶，鑑驗用罄41瓶，餘共67瓶 送驗29盒（每盒2瓶），檢驗用罄41瓶，檢體均檢出禁藥尼古丁成分 － 3 RELX電子菸彈 查扣207瓶，鑑驗用罄60瓶，餘共147瓶 送驗28盒（每盒3瓶），檢驗用罄60瓶，檢體均檢出禁藥尼古丁成分 － 4 NRX電子菸彈 查扣88瓶，鑑驗用罄58瓶，餘共30瓶 送驗14盒（每盒4瓶）又15瓶，檢驗用罄58瓶，檢體均檢出禁藥尼古丁成分 聲請書數量誤載為「用罄53瓶」、備註漏載用罄「0000000000-00：5瓶」，均應予更正（執聲卷第24頁反面至26頁反面） 5 BINK電子菸彈 查扣88瓶，鑑驗用罄47瓶，餘共41瓶 送驗15盒（每盒4瓶），檢驗用罄47瓶，檢體均檢出禁藥尼古丁成分 聲請書數量誤載為「用罄40瓶」，應予更正（執聲卷第27至28、31頁正反面） 6 Z&G電子菸彈 查扣30瓶，鑑驗用罄18瓶，餘共12瓶 送驗7盒（每盒3瓶），檢驗用罄18瓶，檢體均檢出禁藥尼古丁成分 聲請書數量誤載為「1盒2瓶」，應予更正（執聲卷第6頁反面） 7 BLVK UNICORN電子菸油 31瓶 均經送驗，檢體皆檢出禁藥尼古丁成分 － 8 TISIC電子菸油 15瓶 均經送驗，檢體皆檢出禁藥尼古丁成分 － 9 EDMOND LIICHI電子菸油 4瓶 均經送驗，檢體皆檢出禁藥尼古丁成分 － 10 BLITZSTEIN E-LIQUID電子菸油 2瓶 均經送驗，檢體皆檢出禁藥尼古丁成分 聲請書誤載為「MOB LIQUID」，應予更正（本院卷第19至21頁） 11 STEEP POPDEEZ電子菸油 1瓶 均經送驗，檢體皆檢出禁藥尼古丁成分 － 12 SAPPHIRE電子菸油 2瓶 均經送驗，檢體皆檢出禁藥尼古丁成分 －